臺灣高等法院高雄分院刑事判決　　　　　　　　　九十一年度上易字第一一七三號
　　　上　訴　人
　　　即　被　告　乙○○
右上訴人因竊盜案件，不服臺灣高雄地方法院九十一年度易字第一二七四號中華民國
九十一年六月二十八日第一審判決（起訴案號：臺灣高雄地方法院檢察署九十一年度
偵字第三八一二號），提起上訴，及移送本院併辦（臺灣高雄地方法院檢察署九十一
年度偵字第一七九六一號），本院判決如左：
      主      文
原判決撤銷。
乙○○連續竊盜，處有期徒刑陸月，如易科罰金以參佰元折算壹日。
      事      實
一、乙○○於民國八十年間，因施用毒品罪，經臺灣高雄地方法院判處有期徒刑三年
    ，於八十四年十月六日執行完畢（不構成累犯），猶不知悔改，復意圖為自己不
    法之所有，與一姓名年籍不詳之成年男子基於共同之犯意聯絡，於九十一年二月
    十八日下午三時十五分許，在高雄市新興區○○○路與林森路口，先共同破壞甲○○（原名為李晁任）停放於該處車牌號碼為Ｄ六─六九六七號之自小客車右側
    前車門之門鎖，足以生損害於甲○○，後由該姓名年籍不詳之成年男子在車外把
    風，乙○○則進入車內駕駛座著手欲竊取該車，於將車內密碼鎖電線拆開尚未啟
    動引擎車輛尚未得手之際，即為甲○○發現，並加以制止，該姓名年籍不詳之成
    年男子趁機逃逸，乙○○則為甲○○當場制伏，經路人林俊邦協助報警後當場查
    獲。
二、乙○○承上不法所有意圖之概括犯意，連續於九十一年七月十一日十六時許，在
    高雄市○○區○○路三八一號對面之貨品倉庫，趁丙○○不注意之際，從該倉庫
    旁邊鐵門，以手將鐵皮破壞後（毀損部分未據合法告訴）將手伸進倉庫內開啟電
    動鐵門開關後，進入該倉庫內竊取丙○○所有之七星牌香煙一百條、維士比藥酒
    七十二瓶、清酒十二瓶，共值新台幣（下同）五萬四千六百八十元，得手後欲逃
    離現場時，適為丙○○發現報警處理，當場為警員與丙○○共同查獲。
三、案經被害人甲○○、丙○○分別訴請高雄市政府警察局新興分局及小港分局移送
    臺灣高雄地方法院檢察署檢察官偵查起訴及移送本院併案審理。
      理      由
一、訊據上訴人即被告乙○○矢口否認上開二件竊盜犯行，辯稱：第一件係有一不認
    識之男子撿起一汽車遙控鎖交給我，我持該遙控器亂按，車子發出聲響，我因站
    在該汽車旁邊，被甲○○誤以為要偷東西，我還被甲○○打，而該遙控器我也已
    歸還給甲○○；至於第二件，當時我手受傷，我是路過那裡，要去小港醫院看病
    ，他們就說是我偷的，我手受傷不可能去偷搬那些菸酒等語。
二、被告所犯第一件竊盜犯行部分，經查：
（一）右揭竊盜事實，業據告訴人甲○○於警訊、偵訊及原審九十一年六月四日調查
      中指訴：九十一年二月十八日的時候，我去中華電信辦事，車子停放在停車格
      內，後來我事情辦完，要回家的時候，我發現乙○○在車內駕駛座翻東西，有
      另一人在車子的右後方，我過去質問乙○○「你在做什麼」他無法回答，我就
      把他抓出來，另外一個人則看到我就跑走了，我便請路人幫我報警，嗣後發覺
      車子右側車門門鎖被他們用東西破壞、車內密碼鎖之線路開關也被拆開，但未
      被破壞等語綦詳（見原審卷第二十九頁、第三十頁）。另被告為竊盜犯行，遭
      告訴人甲○○發現加以制伏之過程，亦據證人即協助告訴人報警之林俊邦於警
      訊中供述明確（見警訊卷第五頁正、反面），復有Ｄ六─六九六七號自小客車
      右側車門遭破壞、車內密碼鎖線路遭拆卸之相片四幀附於警訊卷第九頁、第十
      頁可稽。
（二）被告初於警訊時辯稱：曾以撿到的汽車遙控器將前開車輛之車門打開等語（見
      警卷第一頁背面），後於偵查中更自承：「（為何要試開車門？）我想偷車子
      的東西，還沒動手就被發現了。」等語（見偵查卷第八頁背面），已徵其確有
      意圖為自己不法所有而竊取他人財物之犯意，雖嗣後於原審審理中否認曾打開
      該車車門及自承欲為竊盜犯行，辯稱：警訊筆錄中所載皆係警察自行杜撰等語
      （見原審卷第十六頁），惟觀之警訊筆錄，被告除強調沒有要偷車外，針對警
      方訊問同案共犯為何人、為何破壞車輛之問題，亦多以不知道等對己有利之答
      案回應，此與一般若虛構筆錄內容而加以陷害，該筆錄回答內容應皆為不利於
      被告等情不符，縱警訊筆錄果有登載不實之情，被告於偵查中檢察官訊問前應
      即時加以反應，豈有於偵訊中仍為相同欲竊盜供述之理？再被告所言撿到告訴
      人所遺失之遙控器，並已加以返還云云，已為告訴人甲○○於原審時所否認，
      並陳稱：我的遙控器並未遺失，亦未從被告處取得遙控器等語甚明（見原審卷
      第三十頁），衡情，倘被告確係拾得告訴人之汽車遙控器並已返還予告訴人，
      告訴人感激都來不及，焉有反將被告制服送警究辦之理？是被告前揭所辯，顯
      與常理不符，難以採信。
（三）被告雖否認與前開姓名年籍不詳之成年男子有何竊盜之犯意聯絡，惟由告訴人
      前揭所述：該男子於被告進入車內時原立於一旁，後見我前來時即迅速離去等
      情觀之，該男子所為已類似擔任把風之角色，再被告供稱並不認識該男子，係
      該男子拾獲告訴人遙控器後，於電信局交付遙控器予之，並要求其去路旁測試
      係何部車所遺失等語。惟告訴人之汽車遙控器並未遺失等情，除已如前述外，
      縱該男子確有拾得汽車遙控器，焉有任意交付不認識之人隨意測試，並於被告
      測試成功進入車內後，仍立於一旁觀看之理，是被告辯稱未與該名男子共同竊
      盜云云，亦屬卸責之詞。
（四）綜上所述，足見被告所辯，顯係卸責之詞，不足採信。被告與該不詳姓名成年
      男子已著手竊盜行為之實施卻未得逞，至為灼然，至其所欲竊取者究為何物？
      雖被告於偵查中供稱係欲竊取車內之物等語（見偵查卷第八頁背面），惟由其
      已拆卸車內密碼鎖之情觀之，被告所欲竊取者應為告訴人之汽車本身才是，而
      非該汽車內之物品甚明。被告該部分竊盜未遂犯行，事證明確，其竊盜未遂犯
      行，堪以認定。
三、被告所犯第二件竊盜犯行部分，經查：
（一）右揭竊盜事實，業據被告於警訊及偵查中坦承不諱，被告於警訊時供稱：「我
      於九十一年七月十一日十六時許，於高雄市○○區○○路三八一號對面、雄青
      超商對面貨品，從該倉庫鐵門，用手將鐵皮破壞後將手伸進倉庫內開啟電動鐵
      門開關後，進入倉庫竊取香煙、酒等物品。」、「所竊物品有七星牌香煙壹佰
      條、維士比七十二瓶、清酒十二瓶。」、「前幾天有從這倉庫附近經過。」、
      「（你現在身體受傷如何而來？）因我騎機車與他人發生車禍所受的傷。」等
      語（見警訊卷第一頁正、反面），其於偵查中供稱：「（九十一年七月十一日
      十六時許，至孔鳳路拿香煙、酒等物？）是的，但我沒拿那麼多，我拿酒完，
      正要搬香煙就被發現。」等語（見九十一年度偵字第一五０三三號偵查卷第八
      頁背面），核與告訴人丙○○於警訊時指訴之情節相符，其於警訊時指訴：「
      我於九十一年七月十一日十六時許，在進入我高雄市○○區○○路三八一號對
      面貨品倉庫（該倉庫為我雄青超商所有）時發現我倉庫側面鐵門有開啟的聲音
      ，於是報警方後，前往查看發現有人從我倉庫搬出煙酒等貨品，欲逃跑時為我
      與警方當場圍捕查獲竊嫌乙○○。」、「（損失物品為何？價值多少？）現場
      經清點計有，七星牌香煙壹佰條、維士比七十二瓶、清酒十二瓶等物品，總計
      新台幣五萬四千六百八十元。」等語（見警訊卷第二頁正、反面），並有高雄
      市政府警察局小港分局扣押物品目錄表及贓物認領保管收據各一份附於警訊卷
      第六頁、第七頁可憑。
（二）被告既為告訴人丙○○發現有異狀報警後，為警員與告訴人共同查獲，其為竊
      盜之現行犯，且被告於警訊及偵查中均坦承有為該竊盜犯行，又有扣押上開告
      訴人失竊之煙酒在案，嗣後亦經告訴人領回，可見被告確有為該竊盜犯行無誤
      ，其事後於本院審理時辯稱無該竊盜犯行，無非係事後卸責之詞，不足採信。
      被告該部分竊盜犯行，亦事證明確，其竊盜既遂犯行，堪以認定。
四、查被告乙○○所為第一件竊盜犯行，其先破壞告訴人甲○○車門門鎖及著手竊取
    告訴人之車輛尚未得逞即為發覺，並經報警查獲，核被告該部分所為，係犯刑法
    第三百五十四條之毀損器物罪及同法第三百二十條第三項、第一項之竊盜未遂罪
    ，其中被告毀損器物罪之部分，公訴人雖未引用刑法第三百五十四條條文，惟起
    訴書犯罪事實欄已明確記載被告毀損之事實，是該部分業經公訴人起訴，公訴人
    僅係漏載犯罪法條，對於該部分犯行本院自應一併加以裁判。被告所為第二件竊
    盜犯行，核被告該部分所為，係犯刑法第三百二十條第一項之竊盜罪。被告就所
    犯第一次竊盜犯行，與前開姓名年籍不詳之成年男子彼此間，互有犯意聯絡及行
    為分擔，為共同正犯；又被告第一次竊盜犯行所犯毀損器物罪及竊盜未遂罪二罪
    間，有方法、結果之牽連關係，應從一重之竊盜未遂罪處斷。被告先後二次竊盜
    犯行，一次竊盜未遂，一次竊盜既遂，時間緊接，所犯罪名相同，顯係出於概括
    之犯意反覆為之，為連續犯，爰依刑法第五十六條之規定，從一重論以一竊盜既
    遂罪，並依法加重其刑。被告第二次竊盜犯行，雖未在檢察官起訴範圍，但因與
    第一次竊盜犯行有連續犯關係，為裁判上一罪，依刑事訴訟法第二百六十七條規
    定，檢察官就一部事實起訴，效力及於全部，故本院自得就此部分併予審理。
五、原審以被告罪證明確，因予論罪科刑，固非無見：惟查：被告另於九十一年七月
    十一日十六時許，在高雄市○○區○○路三八一號對面之貨品倉庫，趁丙○○不
    注意之際，進入該倉庫內竊取丙○○所有之七星牌香煙一百條、維士比藥酒七十
    二瓶、清酒十二瓶，共值五萬四千六百八十元，得手後欲逃離現場時，適為丙○○報警當場查獲等情，原審對被告此部分犯行漏未審酌，尚有未洽。被告上訴意
    旨，仍執前詞，否認犯罪，指摘原判決不當，雖無理由，然原判決既有上開可議
    之處，自屬無可維持，應由本院將原判決予以撤銷改判。爰審酌被告正值壯年，
    本應循正當管道獲取財富，竟與他人任意共同竊盜，犯後復飾詞狡卸難認其有悔
    改之意，惟念告訴人甲○○已原諒被告，並要求給予改過機會及未取得任何財物
    等一切情狀，量處有期徒刑六月，並諭知如易科罰金之折算標準。
據上論斷，應依刑事訴訟法第三百六十九條第一項前段、第三百六十四條、第二百九
十九條第一項前段，刑法第五十六條、第三百二十條第一項、第三百五十四條、第五
十五條、第四十一條一項前段，罰金罰鍰提高標準條例第一條前段、第二條，判決如
主文。
本案經檢察官方娜蓉到庭執行職務。
中    華    民    國      九十一      年      十      月     十六   日
                              臺灣高等法院高雄分院刑事第二庭
                                  審判長法官  林正雄
                                        法官  黃仁松
                                        法官  黃壽燕
右正本證明與原本無異。
不得上訴。
                                  法院書記官  黃富美
中    華    民    國      九十一      年      十      月    十六    日
附錄本判決論罪科刑法條：
刑法第三百二十條第一項
  意圖為自己或第三人不法之所有，而竊取他人之動產者，為竊盜罪，處五年以下有
  期徒刑、拘役或五百元以下罰金。
刑法第三百五十四條
  毀棄、損壞前二條以外之他人之物或致令不堪用，足以生損害於公眾或他人者，處
  二年以下有期徒刑、拘役或五百元以下罰金。
